【裁判字號】    89,聲再,164
【裁判日期】    890630
【裁判案由】    贓物聲請再審
【裁判全文】
臺灣高等法院臺中分院刑事裁定                    八十九年度聲再字第一六四號
    再審聲請人
    即受判決人  甲○○
右列聲請人因被告贓物案件，對於本院中華民國八十九年五月三十一日第二審確定判
決（八十九年度上易字第一四二號）聲請再審，本院裁定如左：
    主      文
再審之聲請駁回。
    理      由
一、本件聲請意旨略以：
    (一)黃志偉雖於地院審理中翻供稱「我出五百元買三箱，甲○○和我一起去，可能
      是買二箱」、「攤位很長，我買完就上車，沒注意到甲○○有沒有買，另二箱
      應該是他買的」、「是整箱出賣，每箱賣二百元，我是三箱算五百元」「有二
      盒可能是甲○○買的」云云，當係推卸之詞，蓋黃志偉亦同時指稱「我沒有看
      到甲○○買」「我不知道甲○○有沒有買」，原確定判決以黃志偉有瑕疵之供
      述，作為判決被告甲○○有罪之基礎，且未說明理由。
    (二)本件被告於地院審理時供稱「‧‧當天因我開工務車回來，看到賣東西而停下
      來，我並沒有下車，黃志偉自行下車去買五箱，我亦曾表示叫他不要買；我沒
      有下車買，我一直坐在車上。」於鈞院調查時亦供稱「我沒有買，我沒有下車
      ，是黃志偉下車，我貨車上有聽到五百元五箱。」參酌證人即超商職員李雙全
      於警訊中指稱藝品是黃志偉送給他的等語，足見被告所辯伊當日沒有下車購買
      ，當可採信。
    原確定判決就足生影響於判決之右揭重要證據漏未審酌，而將第一審無罪之判決
    撤銷，改判聲請人故買贓物罪行，於法自屬違誤，為此爰依刑事訴訟法第四百二
    十一條規定，聲請再審云云。
二、按不得上訴於第三審法院之案件，除前條規定外，其經第二審確定之有罪判決，
    如就足生影響於判決之重要證據漏未審酌者，亦得為受判決人之利益，聲請再審
    ，刑事訴訟法第四百二十一條固定有明文。惟所謂重要證據漏未審酌，須該證據
    足以影響於原判決事實之認定，並以該證據已予提出，而被捨棄不予採用，並未
    敘明其捨棄之理由者為限。（見褚劍鴻先生著刑事訴訟法論六二五頁）經查：
    (一)原確定判決認「黃志偉於警訊中供承車上之陶瓷藝品係其以五百元購買（見偵
      查卷第十一頁反面），惟於原審訊問時，黃志偉已先後供證：『我出五百元買
      三箱，甲○○和我一起去，可能是買二箱』、『攤位很長，我買完就上車，沒
      注意到甲○○有沒有買，另二箱應該是他買的』、『是整箱出賣，每箱賣二百
      元，我是三箱算五百元』（以上見原審八十五年度易字第四二九四號卷宗第二
      十六頁）、『有二盒可能是甲○○買的』（見同上卷宗第六十三頁反面）等語
      。依其供證，黃志偉已承認以五百元購買三箱陶瓷藝品，如其有意圖免罪責，
      儘可否認有購買行為，衡情當不會為上開供述，是其供證並購買另外三箱陶瓷
      藝品，應屬可信。前開黃色自小貨車當時既係被告甲○○所駕駛，被告甲○○
      復未能指證另外二箱陶瓷藝品係黃志偉以外之何人購買以後放置車上，參酌黃
      志偉之上開供證，該二箱陶瓷藝品應係被告甲○○以每箱二百元之價格向該不
      詳姓名之男子購入無疑。」「雖被告甲○○另辯稱不知此為贓物。惟各該陶瓷
      藝品確係被害人粘連全於八十四年十二月二十六日凌晨在台中市北屯區同平巷
      三十八之一號之倉庫內失竊，業據被害人粘連全指訴甚明（見偵查卷第十五、
      十六頁），並有贓物認領保管收據一紙附卷（見偵查卷第十九頁）可稽。依該
      紙贓物認領保管收據之記載，被告所購買之前開陶瓷藝品每箱有一百個。而各
      該陶瓷藝品係白瓷小動物，整套至少要二、三百元（市價），五箱之成本價至
      少亦有五、六千元，復據被害人粘連全指述甚明（見偵查卷四十三頁及本院卷
      二十三頁）。被告以二百元之低價購入一箱一百個陶瓷藝品，其價格之不相當
      已超乎尋常，謂無贓物之認知，顯難令人採信。」從而，被告之右揭辯解內容
      ，以及黃志偉前後供述不一之情形，原確定判決已予審酌，並說明證據取捨之
      理由，即無所謂「漏未審酌」之情事。
    (二)又雖李雙全指稱黃志偉曾贈送其數個陶瓷藝品云云，惟並不能據此推斷只有黃
      志偉購買陶瓷藝品，甲○○未購買陶瓷藝品；從而，李雙全之此一供詞並不足
      以影響於原確定判決事實之認定。
三、綜上所陳，原確定判決並無聲請人所指有足生影響於判決之重要證據漏未審酌，
    其聲請再審為無理由，應予駁回。
四、據上論斷，應依刑事訴訟法第四百三十四條第一項裁定如主文。
中      華      民      國    八十九     年      六       月    三十    日
                                  台灣高等法院台中分院刑事第八庭
                                        審判長法  官  羅  得  村
                                              法  官  古  金  男
                                              法  官  林  輝  煌
右正本證明與原本無異。
不得抗告。
                                              書記官  劉  恒  宏
中      華      民      國    八十九     年      六       月    三十    日
                                                                        Ｄ


司法院資訊處製作；財團法人民間司法改革基金會備份。
